臺灣高等法院民事裁定　　　　　　　　　 96年度聲字第114號
聲　請　人　甲○○
相　對　人　乙○○
上列聲請人與相對人間聲請裁定停止強制執行事件，本院裁定如
下：
    主　　　文
聲請人以新臺幣拾萬元或同面額之銀行可轉讓定期存單為相對
人供擔保後，臺灣臺北地方法院九十五年度執字第五三五一三號
強制執行程序，於本院九十六年度重上字第一○八號債務人異議
之訴事件確定前，應暫予停止。
聲請程序費用由相對人負擔。
    理      由
一、本件聲請意旨略以：相對人執台灣台北地方法 (下稱台北地
    方法院)94 年度拍字第751號裁定 ，聲請拍賣抵押物強制執
    行 (台北地方法院95年度執字第6602號) ，惟因聲請人與相
    對人間並無任何抵押債權存在，聲請人乃依強制執行法第14
    條第2項規定提起債務人異議之訴 ，業經台北地方法院95年
    度重訴字第534號判決本件抵押債權不存在 ，相對人應將抵
    押權登記塗銷，惟相對人於異議之訴訴訟進行中撤銷上開台
    北地方法院95年度執字第6602號拍賣抵押物執行程序，致聲
    請人於異議之訴中請求撤銷抵押物執行之聲明失所附麗後，
    復再以同一執行名義聲請台北地方法院95年度執字第53513
    號拍賣同一抵押物，為恐該拍賣抵押物執行事件之執行，將
    來有難以回復之損害，聲請人願供擔保，於該債務人異議之
    訴事件判決確定前，停止強制執行等語。
二、按有回復原狀之聲請，或提起再審或異議之訴，或對於和解
    為繼續審判之請求，或提起宣告調解無效之訴、撤銷調解之
    訴、或對於許可強制執行之裁定提起抗告時，法院因必要情
    形，或依聲請定相當並確實擔保，得為停止強制執行之裁定
    ，強制執行法第18條第2項定有明文 。次按債務人異議之訴
    係指債務人主張執行名義所示之請求權，與債權人在實體法
    上之權利現狀不符，請求以判決排除執行名義之執行力為目
    的之訴訟；換言之，異議之訴的目的係在排除「執行名義之
    執行力」，而非僅在阻斷個別執行程序之進行，是解釋上應
    認為債務人提起債務人異議之訴而得據為強制執行法第18條
    第2項停止執行之原因者 ，包括債權人就同一執行名義先後
    所聲請進行之強制執行程序，要不限於債務人提起債務人異
    議之訴當時所進行之程序。經查，本件聲請人主張相對人於
    異議之訴訴訟進行中撤銷前台北地方法院95年度執字第6602
    號拍賣抵押物執行程序，致聲請人於異議之訴中請求撤銷抵
    押物執行之聲明失所附麗後，復再以同一執行名義聲請台北
    地方法院95年度執字第53513號拍賣同一抵押物等情 ，業據
    提出台北地方法院94年度拍字第751號民事裁定 、民事起訴
    狀、台北地方法院囑託塗銷查封登記書、台北地方法院95年
    度重訴字第534號民事判決等件影本為證 ，自堪信為真實，
    依據前揭說明，聲請人聲請於本件債務人異議之訴事件判決
    確定前 ，停止台北地方法院95年度執字第53513號強制執行
    程序，依法並無不合，應予准許。又法院定供擔保金額而為
    停止強制執行之裁定者，該項供擔保金額係備供債權人因債
    務人聲請停止執行不當可能遭受損害得獲賠償為目的，本院
    參酌相對人之抵押債權額為新台幣（下同）600萬元 ，及前
    開案件經上訴至最高法院後審理所需之訴訟期間為一年，與
    以法定利率年息百分之五計算之利息損失等情，認聲請人提
    供30萬元 (6,000,000x5%x1=300,000)之金額 ，足以為其聲
    請停止執行苟有不當所生損害之擔保，爰併予酌定以上開數
    額為擔保之金額。
三、據上論結，本件聲請為有理由，爰裁定如主文。
中　　華　　民　　國　　96　　年　　6 　　月　　29　　日
                    民事第十二庭
                        審判長法  官  張宗權
                              法  官  王麗莉
                              法  官  陳永昌
正本係照原本作成。
如不服本裁定，應於收受送達後10日內向本院提出抗告狀，並應
繳納抗告費新台幣１千元。
中　　華　　民　　國　　96　　年　　6 　　月　　29　　日
　　　　　　　　　　　　　　　書記官  劉美垣
